---
title: "Global AI Hub - Veri Görselleştirme"
author: "Tuğçe Elmacı"
date: "18 08 2021"
output: rmdformats::readthedown
---

<center><h1>**VERİ GÖRSELLEŞTİRME - WORLD HAPPINESS REPORT DATA**</h1></center>

Dünya Mutluluk Raporu, küresel mutluluğun durumuna ilişkin önemli bir araştırmadır. Ekonomi, psikoloji, anket analizi, ulusal istatistik, sağlık, kamu politikası ve daha fazlası gibi alanlarda önde gelen uzmanlar, ulusların ilerlemesini değerlendirmek için refah ölçümlerinin nasıl etkili bir şekilde kullanılabileceğini anlatıyor. Raporlar, günümüz dünyasında mutluluğun durumunu gözden geçirmekte ve yeni mutluluk biliminin mutluluktaki kişisel ve ulusal farklılıkları nasıl açıkladığını göstermektedir.

Mutluluk puanları ve sıralamaları, Gallup Dünya Anketinden alınan verileri kullanır. Mutluluk puanını izleyen sütunlar, ekonomik üretim, sosyal destek, yaşam beklentisi, özgürlük, yolsuzluğun olmaması ve cömertlik olmak üzere altı faktörün her birinin, her ülkede yaşam değerlendirmelerini Distopya'dakinden daha yüksek hale getirmeye ne ölçüde katkıda bulunduğunu tahmin ediyor.


# **BÖLÜM 1) VERİ OKUTMA VE ÖN İŞLEME**


```{r echo=TRUE, message=FALSE, warning=FALSE}
#KÜTÜPHANELER
library(corrplot)
library(stringr)
library(ggplot2)
library(dplyr)
library(arm)
library(ggrepel)
library(RColorBrewer)
library(GGally)
library(tidyr)
library(egg)
library(ggExtra)
library(Hmisc)
```


```{r echo=TRUE, message=FALSE, warning=FALSE}
library(readr)
data <- read_csv("C:/Users/ThinkPad/Desktop/world-happiness-report.csv")
colnames(data) <- data %>% colnames() %>% str_replace_all(" ","_") #değişkenlerin ismini düzeltelim.
data$year <- as.factor(data$year)
```

**Değişken Adı** | **Açıklama**     
------------- | -------------
 Country name  | Ülke Adı
 Year  | Yıl
 Life Ladder  | Yaşam Merdiveni
 Log GDP per capita | Kişi başına düşen GSYİH
 Social support  | Sosyal Destek
 Healthy life expectancy at birth | Doğumda Sağlıklı Yaşam Beklentisi
 Freedom to make life choices  | Yaşam Seçimlerini Yapma Özgürlüğü
 Generosity  | Cömertlik 
 Perceptions of corruption | Yolsuzluk Algıları
 Positive affect  | Olumlu Etki 
 Negative affect | Olumsuz Etki 
 
* **Gözlem sayısı:** 1949
* **Değişken sayısı:** 11

[Kaynak; World Happiness Report-  Kaggle](https://www.kaggle.com/ajaypalsinghlo/world-happiness-report-2021?select=world-happiness-report.csv)

## **1.1 VERİ SETİNİN ÖZETİ**

```{r echo=TRUE, message=FALSE, warning=FALSE}
summary(data)
```

Özeti inceleyelim. Veri setimiz 11 değişken ve 1949 gözlemden oluşmaktadır. Counrty_name değişkeni karakter, year değişkeni de faktör olarak tanımlanmıştır, onun dışında kalan tüm değişkenler sayısaldır. 8 değişkende toplam 373 eksik gözlemler bulunmaktadır. 

# **BÖLÜM 2) VERİ GÖRSELLEŞTİRME**


## **2.1 HİSTOGRAM GRAFİĞİ**

Aşağıdaki toplu grafikte veri setimizdeki tüm sayısal değişkenlerin histogram grafikleri vardır. Histogramlar, değerlerin nerede yoğunlaştığını, uç noktaların neler olduğunu ve veri kümesinde herhangi bir boşluk veya olağandışı değerler olup olmadığı konusunda bir tahmin verir. Bu grafiklere bakarak normal dağılıma sahip olup olmadıkları hakkında bilgi sahibi olabiliriz. 

```{r echo=FALSE, message=FALSE, warning=FALSE}
library(gridExtra)
library(ggplot2)
s2<-ggplot(data,aes(x=Life_Ladder))+geom_histogram(binwidth = 0.05, fill='purple') + theme_grey() +
  scale_x_continuous(breaks= seq(0, 3, by=0.5))

s3<-ggplot(data,aes(x=Log_GDP_per_capita))+geom_histogram(binwidth = 0.05, fill='purple') + theme_grey() +
  scale_x_continuous(breaks= seq(0, 1, by=.5))

s4<-ggplot(data,aes(x=Social_support))+geom_histogram(binwidth = 0.05, fill='purple') + theme_grey() +
  scale_x_continuous(breaks= seq(0, 20, by=5))

s5<-ggplot(data,aes(x=Healthy_life_expectancy_at_birth))+geom_histogram(binwidth = 0.1, fill='purple') + theme_grey() +scale_x_continuous(breaks= seq(0, 1, by=0.1))

s6<-ggplot(data,aes(x=Freedom_to_make_life_choices))+geom_histogram(binwidth =0.05, fill='purple') + theme_grey() +
  scale_x_continuous(breaks= seq(0, 150, by=10))

s7<-ggplot(data,aes(x=Generosity))+geom_histogram(binwidth = 0.1, fill='purple') + theme_grey() +
  scale_x_continuous(breaks= seq(0, 300, by=50))

s8<-ggplot(data,aes(x=Perceptions_of_corruption))+geom_histogram(binwidth = 0.1, fill='purple') + theme_grey() +
  scale_x_continuous(breaks= seq(0, 1, by=0.2))

s9<-ggplot(data,aes(x=Positive_affect))+geom_histogram(binwidth = 0.05, fill='purple') + theme_grey() +  scale_x_continuous(breaks= seq(0, 5, by=1))
        
s10<-ggplot(data,aes(x=Negative_affect))+geom_histogram(binwidth =0.05, fill='purple') + theme_grey() +
  scale_x_continuous(breaks= seq(0, 2, by=0.5))

grid.arrange(s2,s3,s4,s5,s6,s7,s8,s9,s10)
```


## **2.2 SAÇILIM GRAFİĞİ (SCATTER PLOT)**

Bir saçılım grafiği, iki sayısal değişken arasındaki ilişkiyi dağınık noktalar şeklinde çizmek için kullanılır. Grafikteki her nokta tek bir gözlemi temsil edecek şekilde gösterilir.

```{r}
a1 <- plot(data$Positive_affect, data$Freedom_to_make_life_choices, main = "Scatter Plot",
     xlab = "Pozitif Etki", ylab = "Yaşam Seçimlerini Yapma Özgürlüğü", pch = 19, frame = FALSE)

a2 <- plot(data$Negative_affect, data$Freedom_to_make_life_choices, main = "Scatter Plot",
     xlab = "Negatif Etki", ylab = "Yaşam Seçimlerini Yapma Özgürlüğü", pch = 19, frame = FALSE)
        
```

İki farklı scatter plot çizdirdik. Bu grafiklere bakarak Yaşam Seçimlerini Yapma Özgürlüğünün (Freedom_to_make_life_choices) Pozitif veya Negatif bir etki oluşturup oluşturmadığını inceleyebiliyoruz. Yaşam Seçimlerini Yapma Özgürlüğü arttıkça pozitif etki artmıştır, negatif etki azalmıştır. Bu da insanların mutluluklarında yaşamdaki seçimlerini özgürce yapmanın büyük bir etkisi olduğunu gösterir.

Saçılım grafiğini farklı bir alanda kullanarak En Mutlu Ülkelere bakalım. Bunun için Yaşam memnuniyeti (Life_Ladder) değişkeninin ortalama değerini kullanarak **"Life_Ladder > 5"** olacak şekilde filtreliyoruz. Bu şekilde yaşam memnuniyeti 5 puanın üzerinde çıkan ülkeler mutlu ülkeler olacaktır.

### **a) En Mutlu Batı Avrupa Ülkeleri**

```{r echo=TRUE, message=FALSE, warning=FALSE}
p1 <-ggplot(data = data %>% 
             filter(Country_name==c("Finland","Denmark","Switzerland","Iceland","Netherlands","Norway","Sweden","Luxembourg","Austria","Germany", "Ireland","United Kingdom","Belgium","France", "Malta","Spain","Italy","Cyprus","Portugal","Greece", "North Cyprus") & Life_Ladder>5))+
  geom_point(mapping = aes(x=Life_Ladder,
                           y=Log_GDP_per_capita))+
  ggtitle("Dünya Mutluluk Verilerine Göre En Mutlu Batı Avrupa Ülkeleri")+
  xlab("Yaşam Memnuniyeti")+
  ylab("Kişi başına Kayıtlı GSYİH")+
  geom_label_repel(aes(x=Life_Ladder,
                       y=Log_GDP_per_capita,
                       label=Country_name),
                   box.padding = 0.05,
                   point.padding = 0.1,
                   max.overlaps = 30,
                   segment.color = 'grey50')
p1
```

Baktığımızda 21 tane Batı Avrupa Ülkesinin 12 tanesi yani %57'si mutlu çıkmıştır. Yunanistan en az mutlu, İrlanda ise en mutlu ülke çıkmıştır.

### **b) En Mutlu Batı Asya Ülkeleri**

```{r echo=TRUE, message=FALSE, warning=FALSE}
p2 <-ggplot(data = data %>% 
             filter(Country_name==c("Singapore","Thailand","Philippines","Vietnam","Malaysia","Indonesia","Laos","Cambodia","Myanmar","China", "Hong Kong S.A.R. of China","Mongolia","South Korea","Japan", "Taiwan Province of China","Nepal","Maldives","Bangladesh","Pakistan","Sri Lanka", "India","Afghanistan") & Life_Ladder>5))+
  geom_point(mapping = aes(x=Life_Ladder,
                           y=Log_GDP_per_capita))+
  ggtitle("Dünya Mutluluk Verilerine Göre En Mutlu Asya Ülkeleri")+
  xlab("Yaşam Memnuniyeti")+
  ylab("Kişi başına Kayıtlı GSYİH")+
  geom_label_repel(aes(x=Life_Ladder,
                       y=Log_GDP_per_capita,
                       label=Country_name),
                   box.padding = 0.05,
                   point.padding = 0.1,
                   max.overlaps = 30,
                   segment.color = 'grey50')
p2
```

Baktığımızda 22 tane Asya Ülkesinin 8 tanesi yani %36'si mutlu çıkmıştır. Laos en az mutlu, Tayland ise en mutlu ülke çıkmıştır.

Bir de En Mutsuz Ülkelere bakalım. Bu sefer Yaşam memnuniyeti(Life_Ladder) değişkeninin ortalama değerini kullanarak **"Life_Ladder < 5"** olacak şekilde filtreliyoruz. Bu şekilde yaşam memnuniyeti 5 puanın altında çıkan ülkeler mutsuz ülkeler olacaktır.

### **c) En Mutsuz Batı Orta Doğu ve Afrika Ülkeleri**

```{r echo=TRUE, message=FALSE, warning=FALSE}
p3 <-ggplot(data = data %>% 
             filter(Country_name==c("Yemen","Egypt","Jordan","Palestinian Territories","Lebanon","Tunisia","Iran","Iraq","Algeria","Morocco", "Turkey","Libya","Kuwait","Saudi Arabia", "United Arab Emirates","Bahrain","Israel","Guinea","Niger","Gambia", "Benin","Mauritius","Congo (Brazzaville)", "Ivory Coast","Cameroon","Senegal","Ghana") & Life_Ladder<5))+
  geom_point(mapping = aes(x=Life_Ladder,
                           y=Log_GDP_per_capita))+
  ggtitle("Dünya Mutluluk Verilerine Göre En Mutsuz Orta Doğu ve Afrika Ülkeleri")+
  xlab("Yaşam Memnuniyeti")+
  ylab("Kişi başına Kayıtlı GSYİH")+
  geom_label_repel(aes(x=Life_Ladder,
                       y=Log_GDP_per_capita,
                       label=Country_name),
                   box.padding = 0.05,
                   point.padding = 0.1,
                   max.overlaps = 30,
                   segment.color = 'grey50')
p3
```

Baktığımızda 27 tane Asya Ülkesinin 6 tanesi yani %22'si mutsuz çıkmıştır. Yemen en mutsuz, Senegal ise Yemen'e göre daha az mutsuz bir ülke çıkmıştır.

Hem histogram hemde saçılım grafiğini öğrendiğimize göre bu ikisini birleştirerek daha farklı bir grafiksel gösterim elde edebiliriz.

```{r echo=TRUE, message=FALSE, warning=FALSE}
d2 <- ggplot(data, aes(x = Life_Ladder, y = Social_support)) +
  geom_point()
ggMarginal(d2, type = "densigram",
           xparams = list(fill = 2),
           yparams = list(fill = 8))
```
```{r echo=TRUE, message=FALSE, warning=FALSE}
d3 <- ggplot(data, aes(x = Generosity, y = Social_support)) +
  geom_point()
ggMarginal(d3, type = "densigram",
           xparams = list(fill = 5),
           yparams = list(fill = 8))
```
```{r echo=TRUE, message=FALSE, warning=FALSE}
d4 <- ggplot(data, aes(x = Log_GDP_per_capita, y = Social_support)) +
  geom_point()
ggMarginal(d4, type = "densigram",
           xparams = list(fill = 7),
           yparams = list(fill = 8))
```

## **2.3 KUTU GRAFİĞİ (BOX-PLOT)**

Bir kutu grafiği, veri çeyreklerini, yüzdelikleri, ortalamaları görüntüleyerek sayısal gözlemlerin görsel olarak dağılımını göstermek için kullanılır. Aynı zamanda aykırı değerlerin tespiti için de kullanılan bir grafiksel yöntemdir.

Kutu grafikleri, bir veri kümesinin beş özelliğini gösterir;
* Minimum değer
* İlk çeyreklik
* Medyan
* Üçüncü çeyreklik 
* Maksimum değer

```{r echo=FALSE, message=FALSE, warning=FALSE}
library(egg)

b <- data%>%ggplot(aes(x=Life_Ladder))+geom_boxplot(fill='violetred3', color="black",outlier.size = 1)+
theme(axis.text = element_text(size =7 ),axis.title = element_text(size =7))

c <- data%>%ggplot(aes(x=Log_GDP_per_capita))+geom_boxplot(fill='violetred3', color="black",outlier.size = 1)+
theme(axis.text = element_text(size =7 ),axis.title = element_text(size =7))

d <- data%>%ggplot(aes(x=Social_support))+geom_boxplot(fill='violetred3', color="black",outlier.size = 1)+
theme(axis.text = element_text(size =7 ),axis.title = element_text(size =7))

e <- data%>%ggplot(aes(x=Healthy_life_expectancy_at_birth))+geom_boxplot(fill='violetred3', color="black",outlier.size = 1)+
theme(axis.text = element_text(size =7 ),axis.title = element_text(size =7))

f <- data%>%ggplot(aes(x=Freedom_to_make_life_choices))+geom_boxplot(fill='violetred3', color="black",outlier.size = 1)+
theme(axis.text = element_text(size =7 ),axis.title = element_text(size =7))

g <- data%>%ggplot(aes(x=Generosity))+geom_boxplot(fill='violetred3', color="black",outlier.size = 1)+
theme(axis.text = element_text(size =7 ),axis.title = element_text(size =7))

h <- data%>%ggplot(aes(x=Perceptions_of_corruption))+geom_boxplot(fill='violetred3', color="black",outlier.size = 1)+
theme(axis.text = element_text(size =7 ),axis.title = element_text(size =7))

i <- data%>%ggplot(aes(x=Positive_affect))+geom_boxplot(fill='violetred3', color="black",outlier.size = 1)+
theme(axis.text = element_text(size =7 ),axis.title = element_text(size =7))

j <- data%>%ggplot(aes(x=Negative_affect))+geom_boxplot(fill='violetred3', color="black",outlier.size = 1)+
theme(axis.text = element_text(size =7 ),axis.title = element_text(size =7))

ggarrange(b,c,d,e,f,g,h,i,j, nrow=4, ncol=3)                                          
```

Çizdirdiğimiz kutu grafiklerini incelediğiniz zaman yukarıda bahsettiğimiz gibi hem çeyreklikler, hem medyan hem de aykırı gözlemler hakkında fikir sahibi olabiliyoruz.

## **2.4 ÇUBUK GRAFİĞİ (BAR-PLOT)**

Çubuk Grafiği, yatay veya düşey sütunları kullanarak kategoriler arası ayrım yapmaya ve sayısal karşılaştırmaları göstermeye yarar. Grafiğin bir ekseni, karşılaştırılan kategorileri, diğer ekseni ise bir değer ölçeğini gösterir.

```{r echo=TRUE, message=FALSE, warning=FALSE}
ggplot(data, aes(x = year, y = Social_support, fill = year)) + 
  geom_bar(stat = "identity")+
  theme(axis.text.x=element_text(angle=45, hjust=1))+
  labs(title = "Yıllara Göre Sosyal Destek") + 
  ylab("Sosyal Destek")+
  xlab("Yıllar")
```

Grafikte yıllara göre sosyal desteğin değişimini görüyoruz. 2011 yılına kadar bir yükseliş varken daha sonra 2019 yılına kadar bir duraksaöa yaşanmış. Daha sonra 2020 yılında net bir düşüş görünmektedir. Bu sosyal destek azalmasının sebebi 2020 yılında başlayan covid-19 pandemisi olabilir.

